臺灣嘉義地方法院民事判決
110年度嘉簡字第952號
原      告  華南商業銀行股份有限公司

法定代理人  張振芳  
訴訟代理人  許方如  
            蘇鈺雅  
被      告  戴少清  
上列當事人間請求清償借款事件，本院於民國111年1月27日言詞
辯論終結，判決如下：
    主      文
被告應給付原告新臺幣170,691元，及自民國110年7月25日起至
清償日止，按年利率百分之7.53計算之利息，並自民國110年8月
25日起至清償日止，其逾期在6個月以內部分，另按上開利率百
分之10，逾期超過6個月部分，另按上開利率百分之20計付之違
約金。每次違約狀態最高連續收取期數為9期。
訴訟費用新臺幣1,880元由被告負擔。
本判決得假執行。
    事實及理由
一、原告主張略以：
（一）被告於民國109年11月24日向原告借款新臺幣（下同）200
      ,000元，並簽立貸款契約書，約定於113年11月24日到期
      ，及分期按月於每月24日清償本息，利息按年利率7.53％
      採機動利率計付，遲延給付本金或利息時，除仍按上開利
      率計息外，其逾期在6個月以內部分，另按上開利率10％，
      逾期超過6個月部分，另按上開利率20％計付違約金，每次
      違約狀態最高連續收取期數9期，目前尚欠本金170,691元
      及上述利息。
（二）詎被告僅繳納部分本金29,309元及利息繳納至110年7月24
      日止，即未再依約繳款，迭經催討，均置之不理，是依據
      貸款契約共通條款第11條約定，原告主張被告喪失期限利
      率，其債務視同全部到期，應即全部清償，特提起本件訴
      訟等語。
（三）並聲明：如主文第1項所示。
二、被告經合法通知，未於言詞辯論期日到場，亦未提出書狀為
    何聲明或陳述。
三、得心證之理由： 
（一）原告主張之事實，業據其提出貸款契約、放款戶帳號資料
      查詢申請單、放款交易明細查詢申請單等件在卷可佐（見
      本院卷第9至25頁），且被告對於原告主張之事實，已於
      相當時期受合法之通知，而於言詞辯論期日不到場，亦未
      提出準備書狀爭執，依民事訴訟法第436條第2項、第280
      條第3項準用第1項規定，視同自認，是本院審酌前揭證據
      資料，應堪認原告主張之事實為真實。
（二）從而，原告依消費借貸之法律關係，請求被告給付如主文
      第1項所示之金額、利息及違約金，為有理由，應予准許
      。
四、本件係就民事訴訟法第427條第1項訴訟適用簡易程序所為被
    告敗訴之判決，依同法第389條第1項第3款規定，應依職權
    宣告假執行。
五、訴訟費用負擔之依據：民事訴訟法第78條。
中　　華　　民　　國　　111 　年　　2 　　月　　10　　日
                  臺灣嘉義地方法院嘉義簡易庭
                                  法　官　陳寶貴
以上正本係照原本作成。
如對本判決上訴，須於判決送達後20日內向本庭（嘉義市○○路00
0○0號）提出上訴狀（均須按他造當事人之人數附繕本）。如委
任律師提起上訴者，應一併繳納上訴審裁判費。
中　　華　　民　　國　　111 　年　　2 　　月　　10　　日
                                  書記官  江靜盈